Handschriften (Urkundensammlungen und Kopiare, Kanzleibücher, historiographische, personengeschichtliche und heraldische Quellen): Personengeschichtliche und heraldische Quellen
Hessisches Staatsarchiv Darmstadt Hessisches Staatsarchiv Darmstadt Postanschrift: Hessisches Staatsarchiv Darmstadt Haus der Geschichte Karolinenplatz 3 64289 Darmstadt Besuchsadresse: Hessisches Staatsarchiv Darmstadt Haus der Geschichte Karolinenplatz 3 64289 Darmstadt
- Handschriften (Urkundensammlungen und Kopiare, Kanzleibücher, historiographische, personengeschichtliche und heraldische Quellen): Personengeschichtliche und heraldische Quellen, ab 1248 - 1980; C 1 D; 6 m (ca. 100 Bände)
  - 1 Personengeschichtliche und heraldische Quellen
    - HEILIGES RÖMISCHES REICH, REICHSRITTERSCHAFT: Genealogisch-Historisches Handbuch ('Manuale-genealogico-historico heraldicum'), enthaltend eine Beschreibung verschiedener ritterschaftlicher Familien aus den Kantonen der Ritterschaftskreise am Rheinstrom, in Franken, Schwaben und im Elsaß, angefertigt um 1740 durch den Mainzer Domherrn und späteren Bischof von Würzburg, Karl Philipp Heinrich Freiherr v. Greiffenclau zu Vollrads, Band 2: Historische Notizen und kolorierte Wappendarstellungen von Familien der Buchstaben G bis M, mit Nachträgen bis 1780, [um 1740] - 1780; 70; Sachakte; Bodmann-Habel Nr. 59; Druckausgabe Georg Helwichs von 1634 betreffend Familie v. Greiffenclau zu Vollrad (Bl. 73 ff.); Register (Bl. 782 ff.); Papierlibell, 20, fester Pappeinband mit Pergamentüberzug, 809 Bl.
      Greiffenclau zu Vollrad, Familie v.
      Hellwich, Georg
    - SOLMS-LICH-HOHENSOLMS, FAMILIE: Stammbuch des Andreas Klügel, Feldpredigers des Grafen Philipp Reinhard v. Solms-Lich-Hohensolms, zuletzt Hofprediger der Pfalzgrafschaft Birkenfeld, geführt in den Jahren 1620 bis 1654, 1620-1654; 93; Sachakte; Farbiges Wappen des Wildgrafen Georg Friedrich v. Dhaun von 1648 auf Pergament (Bl. 9); Farbiges Wappen des Augsburger Bürgers Matheus Miller von 1631 auf Pergament (Bl. 44); Allegorische Zeichnung des Dichters ('poeta coronatus') Johann Friedrich Vuorster von Neustadt von 1633 (Bl. 103); Papierlibell, 4° (Querformat), fester Pappeinband mit Lederüberzug (Blindprägung), Schließen abgerissen (hergestellt 1623), 124 Bl.
      Solms-Lich-Hohensolms, Familie v.
      Lich:Solms-Lich, Familie v.
      Hohensolms:Solms-Lich-Hohensolms, Familie v.
      Klügel, Andreas
      Solms-Lich-Hohensolms, Philipp Reinhard Graf v.
      Birkenfeld:Pfalzgrafschaft
      Dhaun, Georg Friedrich Wildgraf v.
      Augsburg
      Miller, Matheus
      Vuorster, Johann Friedrich
      Neustadt
    - BECHENHEIM, OFFENHEIM und NACK: Register der im lutherischen Kirchenbuch für die Jahre 1717 bis 1798 der Gemeinde Bechenheim vorkommenden Familien aus den Gemeinden zu Bechenheim, Offenheim und Nack, zusammengestellt 1931 von Hans Lawall, Lehrer zu Alzey, 26; Sachakte; Hessen, Staatsarchiv Darmstadt; Papier, 4°, ohne Einband, 128 Bl.
      Bechenheim
      Nack
      Lawall, Hans
      Alzey
    - HESSEN, LANDGRAFSCHAFT: Zusammenstellung genealogischer Nachrichten zu Adelsfamilien zur Geschichte von Hessen, mit Regesten zu den Familien Grafen v. Battenberg, v. Bickenbach, v. Bilstein, v. Breuberg, v. Buchen, v. Büdingen, v. Cappenberg, v. Cleeberg, Grafen v. Dietz, v. Dornberg, v. Eberstein, v. Falkenstein, v. Gleiberg, v. Gudensberg, Grafen v. Hanau, Grafen v. Henneberg, v. Jossa, Grafen v. Isenburg-Büdingen, v. Itter, v. Klingenberg, v. Lauffen, Grafen v. Leiningen, v. Lichtenberg im Elsaß, v. Limpurg, v. Lißberg, Grafen v. Luxemburg, v. Merenberg, v. Münzenberg, Grafen v. Nassau, v. Nauenburg, Grafen v. Nidda, v. Nürings, Pfalzgrafen bei Rhein, Grafen v. Rieneck, v. Rodenstein, Grafen v. Saarbrücken, Grafen v. Sayn, v. Schauenburg u.a., 1789- [um 1800]; 3; Sachakte; Helfrich Bernhard Wenck; Papierlibell, 2°, fester Pappeinband mit Lederrücken und Lederecken, Schließen abgerissen, 399 Bl.
      Battenberg, Familie v.
      Bickenbach, Familie v.
      Bilstein, Familie v.
      Breuberg, Familie v.
      Buchen, Familie v.
      Büdingen, Familie v.
      Cappenberg, Familie v.
      Cleeberg, Familie v.
      Dornberg, Familie v.
      Eberstein, Familie v.
      Gleiberg, Familie v.
      Gudensberg, Familie v.
      Hanau, Familie v.
      Henneberg, Familie v.
      Jossa, Familie v.
      Isenburg, Familie v.
      Itter, Familie v.
      Wetterau, Familie v.
      Wittgenstein, Familie v.
      Ziegenhain, Familie v.
      Wenck, Bernhard
      Hersfeld:Kloster
      Klingenberg, Familie v.
      Lauffen, Familie v.
      Leiningen, Familie v.
      Lichtenberg, Familie v.
      Luxemburg, Familie v.
      Merenberg, Familie v.
      Münzenberg, Familie v.
      Nauenburg, Familie v.
      Nidda, Familie v.
      Nürings, Familie v.
      Pfalz, Familie v.
      Rieneck, Familie v.
      Rodenstein, Familie v.
      Saarbrücken, Familie v.
      Sayn, Familie v.
      Schauenburg, Familie v.
      Sponheim, Familie v.
      Trimberg, Familie v.
      Tübingen, Familie v.
      Waldeck, Familie v.
      Waro v. Hagen, Familie
      Weilnau, Familie v.
      Weinsberg, Familie v.
      Wertheim, Familie v.
    - HEILIGES RÖMISCHES REICH: Sammlung genealogischer Nachrichten von adeligen Familien im Bereich des Heiligen Römischen Reiches ('Opus Genealogicum Familiarum in Romano Imperio nobilitate perspicuarum'), angelegt um 1650 von dem Mainzer Domherrn Georg Helwich, Band 1, enthaltend die Buchstaben A bis D, mit zahlreichen kolorierten Wappen, Stammtafeln, Ahnenproben und älteren Aktenstücken, (1352-) [um 1650]; 77; Sachakte; Bodmann-Habel Nr. 39; 1439 von Dienhard v. Hadamar beglaubigtes Schreiben des Konrad v. Bicken von 1422 (Bl. 230); Vergleichsbrief des Paulus Boos v. Waldeck mit dem Diether Brömser v. Rüdesheim von 1488 (Bl. 268v); Vergleichsbrief von ca. 1540 in den Streitigkeiten zwischen den Gebrüdern Heinrich und Diether Brömser v. Rüdesheim und dem Dietrich v. Metzenhausen (Bl. 344 ff.); Brief des Bernhard Esel v. Bissersheim von 1437 am Hermann Boos v. Waldeck (Bl. 348); Vergleichsbrief von Paul und Johann Boos v. Waldeck mit Ulrich v. Metzenhausen von 1471 (Bl. 349); Klageantwort des Paulus Boos v. Waldeck auf Anspruch des Klaus Kindel v. Schmittburg von 1427 (Bl. 350); Burgfrieden der Burg Montfort von 1352 (Bl. 351 f.); Leihbriefe des Ritters Wolf v. Bommersheim, des Edelknechts Henne v. Bommersheim von 1353, 1375 und 1386 (Bl. 378); Lehnsbriefe der Landgrafen von Hessen und anderen von 1438 bis 1503 (Bl. 390-407); Klageschrift des Ludwig v. Fischborn von 1518 (Bl. 415); Papierlibell, 2°, fester Pappeinband mit Pergamentüberzug, Lederschließen abgerissen, 571 Bl. (z. T. lose Blätter unterschiedlicher Größe); Spezialrepertorium Walther Möller (Namenregister) von 1919; gedruckte Version des Registers siehe detailAction.action?detailid=v6859979
      Bicken, Konrad v.
      Boos v. Waldeck, Paulus
      Brömser v. Rüdesheim, Diether
      Metzenhausen, Dietrich v.
      Esel v. Bissersheim, Bernhard
      Boos v. Waldeck, Hermann
      Boos v. Waldeck, Paul
      Boos v. Waldeck, Johann v.
      Metzenhausen, Ulrich v.
      Kindel v. Schmittburg, Klaus
      Montfort
      Bommersheim, Wolf v.
      Hessen:Landgrafen
      Fischborn, Ludwig v.
    - HESSEN, GROSSHERZOGTUM: Wappenbuch der Städte im Großherzogtum Hessen, nach ihren Siegeln 1842 dargestellt von dem großherzoglich-hessischen Oberfinanzrat Karl Friedrich Günther, mit historischen Beschreibungen und Nachzeichnungen der Stadtsiegel der drei hessischen Provinzen Oberhessen, Starkenburg und Rheinhessen, 61; Sachakte; Günther, Darmstadt; Papierlibell, 2°, fester Pappeinband mit blauem Leinenüberzug, 273 Bl.; Abdruck in: Archiv für hess. Geschichte (Alte Folge) III, Beitrag 2/X (1842) und Beitrag 3/XII (1844)
      Günther, Karl Friedrich
      Oberhessen
      Rheinhessen
      Starkenburg
    - NASSAU, GRAFSCHAFT: Übersicht über die Anfänge und die Geschichte der Grafen v. Nassau bis zu Graf Johann V. v. Nassau-Dillenburg, angefertigt um 1550 im Rahmen der Erbauseinandersetzungen zwischen Landgraf Philipp von Hessen und Graf Wilhelm I. v. Nassau-Dillenburg, 8; Sachakte; Hessen (Landgrafschaft vor 1567); Papierlibell, 2°, moderner Pappumschlag, 18 Bl. (Moderschäden, restauriert)
      Nassau, Grafen v.
      Nassau-Dillenburg, Johann Graf V. v.
      Philipp (Hessen, Graf)
      Nassau-Dillenburg, Wilhelm I. Graf v.
    - BIBLIS, PFARRKIRCHE: Familienbuch der katholischen Pfarrei Biblis für die Jahre 1718 bis 1807, in alphabetischer Ordnung der Familien sowie mit separaten Registern der Eheschließungen, Taufen und Todesfälle, angelegt 1937 von dem Geistlichen Rat Pfarrer Heinrich Aloys Heiser zu Biblis (maschinenschriftlich), 49; Sachakte; Hessen, Staatsarchiv Darmstadt; Papierlibell, 2°, fester Pappeinband mit Lederrücken und Lederecken, 555 Bl.
    - BUSECKERTAL: Verzeichnis der Einwohner des Buseckertals für die Jahre 1544 bis 1669, nach Türkensteuerliste, Musterungslisten, Amtsrechnungen und sonstigen Verzeichnissen 1949 von Georg Göbel aus Beuern zusammengestellt, betreffend die Orte Albach, Alten-Buseck, Bersrod, Beuern, Burkhardsfelden, Großen-Buseck, Oppenrod, Reiskirchen, Rödgen und Trohe (maschinenschriftlich), 67; Sachakte; Hessen, Staatsarchiv Darmstadt; Papier, DIN A4, ohne Einband, 48 Bl.
      Busecker Tal
      Göbel, Georg
      Beuern
      Albach
      Alten-Buseck
      Bersrod
      Burkhardsfelden
      Großen-Buseck
      Oppenrod
      Reiskirchen
      Trohe
    - HAHNHEIM, PFARRKIRCHE: Seelbuch der Pfarrkirche zu Hahnheim, angelegt 1440, fortgeführt bis 1555, 1440-1555; 27; Sachakte; Hahnheim, Pfarrkirche; Kurpfalz, Kirchenadministration; Verzeichnis der zum Glöcknerzehnten gehörenden Güter (Bl. 38 ff.); Pergamentlibell, 2° (etwas verkleinert), Holzdecke mit Pergamentrücken, Metallschließen verloren. Auf Innenseiten des Holzdeckels Handschriftenfragment aufgeklebt, 41 Bl.
      Hahnheim
    - HEILIGES RÖMISCHES REICH, REICHSRITTERSCHAFT: Genealogisch-Historisches Handbuch ('Manuale genealogico-historico-heraldicum'), enthaltend eine Beschreibung verschiedener reichsritterschaftlicher Familien aus den Kantonen der Ritterschaftskreise am Rheinstrom, in Franken, Schwaben und im Elsaß, angefertigt um 1740 durch den Mainzer Domherrn und späteren Bischof von Würzburg, Karl Philipp Heinrich Freiherr v. Greiffenclau zu Vollrads, um 1740, Band 4: Historische Notizen und kolorierte Wappendarstellungen von Familien der Buchstaben T bis Z, 72; Sachakte; Bodmann-Habel Nr. 61; Register (Bl. 300 ff.); Papierlibell, 2°, fester Pappeinband mit Pergamentüberzug 312 Bl.
    - HEILIGES RÖMISCHES REICH, REICHSRITTERSCHAFT: Alphabetisch geordnete Sammlung von Stammtafeln und Ahnenverzeichnissen ('Tabulae genealogicae'), besonders von ritterschaftlichen Familien aus dem Bereich des Heiligen Römischen Reiches, angelegt um 1650 (Anfang fehlt), 86; Sachakte; Bodmann-Habel Nr. 51; Papierlibell, 2°, fester Pappeinband mit Pergamentüberzug (als Verstärkung älterer Druck benutzt), 310 Bl. (zumeist ausklappbare Blätter)
    - OBER-MOCKSTADT, STIFT ST. MARTIN: Seelbuch des Stifts St. Martin zu [Ober-]Mockstadt in der Wetterau ('liber terminis presencie), angelegt 1509 durch den Dekan Peter Eisenberg (Ysenberg), 25; Sachakte; Stift Ober-Mockstadt; Papierlibell, 4°, Pappeinband, mit Leder überzogen (Blindprägung; Überzug wohl in Zweitverwendung), 28 Bl.
      Eisenberg, Peter
    - HEILIGES RÖMISCHES REICH: Sammlung genealogischer Nachrichten von adeligen Familien im Bereich des Heiligen Römischen Reiches, angelegt um 1650 von dem Mainzer Domherrn Georg Helwich, Band 5, enthaltend Familien der Buchstaben L und M, mit zahlreichen kolorierten Wappen, Stammtafeln, Ahnenproben und älteren Aktenstücken, (1462-) [um 1650]; 80; Sachakte; Bodmann-Habel Nr. 43; Ehebrief des Diether Landschad v. Steinach des Jüngeren und der Anna Kämmerer v. Dalberg von 1507 (Bl. 2 ff.); Urkunde des Johann v. Wolfstein von 1462 (Bl. 222); Ehebrief des Hans v. Lewenstein und der Elisabeth Ulner v. Dieburg von 1551 (Bl. 233 ff.); Megenbergische Chronik des württembergischen Hofmedikus Dr. Oswald Gabelkofer von etwa 1580 (Bl. 279-392); Papierlibell, 2°, fester Pappeinband mit Pergamentüberzug, Lederschließen abgerissen, 639 Bl. (z. T. lose Blätter unterschiedlicher Größe); Spezialrepertorium Walther Möller (Namenregister) von 1919; gedruckte Version des Registers siehe detailAction.action?detailid=v6859979
      Landschad v. Steinach, Diether d.J.
      Wolfstein, Johann v.
      Kämmerer v. Dalberg, Anna
      Lewenstein, Hans v.
      Gabelkofer, Oswald, Dr.
    - GIESSEN: Stammbuch des Gießener Studenten Johann Philipp Winheim aus Oberkotzau bei Hof, enthaltend Eintragungen aus Gießen für die Jahre 1707 bis 1709 sowie aus der Zeit von Universitätsaufenthalten in Jena und Halle von 1759 und 1760, mit zahlreichen Porträts (moderne Kopie), (1707-1760), 1970; 95; Sachakte; Hessen, Staatsarchiv Darmstadt; Holzstich allegorischer Darstellungen; Holzstichporträt des Franziskus Guediardinus (Bl. 3); Holzstichporträt des Dr. Jakob Franquart, Maler und Baumeister der Fürsten Albert und Isabella von Belgien 1622 (Bl. 19); Papierlibell, 4° (Querformat), Pappeinband, 70 Bl.; Spezialrepertorium (Namensverzeichnis) Hans-Peter Lachmann
      Winheim, Johann Philipp
      Oberkotzau bei Hof
      Guediardinus, Franziskus
      Franquart, Jakob, Dr.
      Albert (Belgien, Fürst)
      Isabella (Belgien, Fürstin)
    - NAUMBURG in der WETTERAU, KLOSTER: Abschrift eines bis ins 16. Jahrhundert geführten Seelbuchs des Benediktinerklosters Naumburg in der Wetterau (Original Landes- und Hochschulbibliothek Darmstadt, Hs J 1955), [um 1800]; 2; Sachakte; Papierlibell, 2°, ohne Umschlag, 6 Bl.
      Naumburg in der Wetterau
    - BIBLIS, PFARRKIRCHE: Familienbuch und Stammbäume der Katholischen Pfarrei Biblis für die Jahre 1808 bis 1910, in alphabetischer Ordnung sowie mit separaten Registern der Eheschließungen, Taufen und Todesfälle, angelegt 1937 von dem Geistlichen Rat Pfarrer Heinrich Aloys Heiser zu Biblis (maschinenschriftlich), 50; Sachakte; Hessen, Staatsarchiv Darmstadt; Papierlibell, 2°, fester Pappeinband mit Lederrücken und Lederecken, 960 Bl.
    - HEILIGES RÖMISCHES REICH: Kataloge von Ordensmeistern des Heiligen Römischen Reiches, mit z. T. kolorierten Wappendarstellungen und einigen biographischen Daten, zusammengestellt 1611 von dem Mainzer DomvikarGeorg Helwich, 1612; 65; Sachakte; Bodmann-Habel Nr. 2443; Katalog der Hochmeister des Deutschen Ordens zu Preußen (Bl. 11 ff.); Katalog der Deutschordensmeister für Deutschland (Deutschmeister) (Bl. 64 ff.); Katalog der Johannitermeister in Deutschland (Bl. 127 ff.); Papierlibell, 2°, fester Pappeinband mit Pergamentüberzug (Fragment einer Handschrift des 15. Jahrhunderts), 193 Bl. (davon zahlreiche eingelegte Zettel)
      Preußen
      Deutschorden
      Johanniter
    - HEILIGES RÖMISCHES REICH: Sammlung genealogischer Nachrichten von adeligen Familien im Bereich des Heiligen Römischen Reiches, angelegt um 1650 von dem Mainzer Domherrn Georg Helwich, Band 7, enthaltend Familien der Buchstaben S und T, mit zahlreichen kolorierten Wappen, Stammtafeln, Ahnenproben und älteren Aktenstücken, 82; Sachakte; Bodmann-Habel Nr. 45; Papierlibell, 2°, fester Pappeinband mit Pergamentüberzug, Lederschließen abgerissen, 435 Bl. (z. T. lose Blätter unterschiedlicher Größe); Spezialrepertorium Walther Möller (Namenregister) von 1919; gedruckte Version des Registers siehe detailAction.action?detailid=v6859979
    - RHEIN- und WILDGRAFEN von DHAUN: Abhandlung Franz Joseph Bodmanns über die Wappenbilder der Siegel der Rhein- und Wildgrafen von Dhaun, verfasst um 1800, mit Nachzeichnung eines Siegels des Rheingrafen Siegfried von 1282, 84; Sachakte; Bodmann-Habel 1205/1209; Papier, 4°, ohne Einband, 3 Bl.
      Dhaun, Rein- und Wildgrafen
      Dhaun, Siegfried, Rheingraf
    - HEILIGES RÖMISCHES REICH, REICHSRITTERSCHAFT: Genealogisch-Historisches Handbuch ('Manuale genealogico-historico-heraldicum'), mit einer Beschreibung verschiedener ritterschaftlicher Familien aus den Kantonen der Ritterschaftskreise am Rheinstrom, in Franken, Schwaben und im Elsaß, angefertigt um 1740 durch den Mainzer Domherrn und späteren Bischof von Würzburg, Karl Philipp Heinrich Freiherr v. Greiffenclau zu Vollrads, Band 1: Historische Notizen und kolorierte Wappendarstellungen von Familien der Buchstaben A bis F, 69; Sachakte; Bodmann-Habel Nr. 58; Register (Bl. 571 ff.); Papierlibell, 2°, fester Pappeinband mit Pergamentüberzug, 588 Bl.
      Würzburg:Bischof
    - MAINZ, STIFT ST. PETER: Verzeichnis der Prälaten, Stiftsherren und Vikare des Stifts St. Peter bei Mainz für die Zeit von den Anfängen bis zur Aufhebung des Stifts, zusammengestellt 1802 von Franz Joseph Bodmann, 5; Sachakte; Bodmann-Habel Nr. 1736; Papierlibell, 4°, moderner Pappeinband, 28 Bl.
      Mainz, Stift St. Peter
    - WORMS, HOCHSTIFT: Zusammenstellung von genealogischen Daten und Wappen aus Epitaphien, namentlich aus dem Bereich der Bistümer Worms, Speyer und Mainz, entnommen aus der 1611 bis 1623 angelegten Sammlung Georg Helwichs, auszugsweise mitgeteilt von Franz Joseph Bodmann 1802, 53; Sachakte; Bodmann-Habel Nr. 49; Papierlibell, 4°, fester Pappeinband, 105 Bl.
      Speyer:Bistum
      Mainz:Bistum
      Bodmann, Franz Joeph
    - EBERSTADT bei DARMSTADT: Seelbuch der Pfarrkirche zu Eberstadt bei Darmstadt (Kopie des im Franckensteinischen Archiv zu Ullstadt befindlichen Originals), (1300-1530), 1980; 13; Sachakte; (Franckenstein); Hessen, Staatsarchiv Darmstadt; Anniversarienverzeichnis; Abschriften von Gültbriefen der Jahre 1300 bis 1530 (Bl. 20 ff.); Papierlibell, 4°, Pappeinband, 40 Bl.
      Eberstadt bei Darmstadt
      Ullstadt
      Franckenstein:Herrschaft
    - GREIFFENCLAU ZU VOLLRADS, FAMILIE: Zusammenstellung von Genealogien, jeweils mit z. T. farbige Wappenzeichnungen, verfasst jeweils von dem Mainzer DomherrnGeorg Helwich, gedruckt jeweils bei Kaspar Rötel zu Frankfurt, 1631-1634; 63; Sachakte; Zum Jungen, Familie; Bodmann-Habel Nr. 48; Wappenzeichnung Greiffenclau v. Vollrads (Bl. 4 ff., als Druck); Wappenzeichnung Riedesel v. Camberg (Bl. 16 ff., als Druck 1631); Wappenzeichnung Kolb v. Wartenberg (Bl. 22 ff. als Druck 1634, als Manuskript 1632); Wappenzeichnung v. Wonsheim (Bl. 44 ff. als Druck 1634, als Manuskript 1632); Wappenzeichnung v. Flehingen (Bl. 62 ff., als Druck); Papierlibell, 2°, ohne Einband (mit Lederriehmen zusammengeheftet), 78 Bl.; Besitzvermerk Johann Maximilian zum Jungen 1634
      Greiffenclau v. Vollrad, Familie
      Riedesel v. Camberg, Familie
      Kolb v. Wartenberg
      Wonsheim, Familie v.
      Flehingen, Familie v.
      Rötel, Kaspar
    - MAINZ, STIFT HEILIGKREUZ: Seelbuch des Stifts Heiligkreuz ('Maria in Campis') bei Mainz, angelegt im 15. Jahrhundert, fortgeführt bis 1758, [15. Jahrhundert]-1758; 32; Sachakte; Stift Heiligkreuz, Mainz; Liste der Wohltäter des Kirchenbaus von 1500 ab (Bl. 20-20v); Anniversarverzeichnisse (Bl. 27 ff.); Verzeichnis zehntpflichtiger Güter (Bl. 30 f.); Leihbrief von 1499 (Bl. 31v-32v); Beforchungen von Zinsen zu Hechtsheim, Nieder-Olm und Jugenheim (Bl. 1-1v); Stiftsherrenverzeichnis von 1589 (auf Rückendeckel ); Pergamentlibell, Groß-2°, Holzdeckel mit Pergamentüberzug (Blindprägung), Metallbuckeln und Lederschließen (diese abgerissen), auf Innenseiten des Holzdeckels Inkunabel (abgelöst, jetzt R 5 Nr 173) und Urkundenfragment (jetzt A 2) und kleineres Fragment einer Handschrift (jetzt R 5 Nr 174), 32 Bl.
      Mainz:Stift Heiligkreuz
      Hechtsheim
      Jugenheim in Rheinhessen
    - MAINZ, KLOSTER ST. AGNES: Auszüge aus dem Seelbuch des Zisterzienserinnenklosters St. Agnes zu Mainz, insbesondere mit Namen Mainzer Patrizierfamilien des 15. und 16. Jahrhunderts, angefertigt von Franz Joseph Bodmann, 1813; 29; Sachakte; F. J. Bodmann Nr. 1526; Papierlibell, 4°, moderner Pappeinband, 8 Bl.
      Mainz:Stift St. Agnes
    - FRIEDBERG, AUGUSTINEREREMITEN: Seelbuch des Klosters der Augustinereremiten zu Friedberg, angelegt im 14. Jahrhundert (Fragment), 23; Sachakte; Augustinereremitenkloster, Friedberg; Pergamentlibell, 4°, Einband fehlt, 1 Bl. (am Rand beschnitten, war Einband; ursprüngliche Größe wohl 2° oder Groß-4°)
      Friedberg:Kloster
    - HEILIGES RÖMISCHES REICH: Sammlung genealogischer Nachrichten von adeligen Familien im Bereich des Heiligen Römischen Reiches, angelegt um 1650 von dem Mainzer Domherrn Georg Helwich, Band 6, enthaltend Familien der Buchstabben N bis R, mit zahlreichen kolorierten Wappen, Stammtafeln, Ahnenproben und älteren Aktenstücken, 81; Sachakte; Bodmann-Habel Nr. 44; Papierlibell, 2°, fester Pappeinband mit Pergamentüberzug, Lederschließen, 231 Bl. (z. T. lose Blätter unterschiedlicher Größe); Spezialrepertorium Walther Möller (Namenregister) von 1919; gedruckte Version des Registers siehe detailAction.action?detailid=v6859979
    - HEILIGES RÖMISCHES REICH, ADEL: Sammlung von Stammtafeln und genealogischen Notizen zu verschiedenen Adelsfamilien des Reiches, angelegt um 1740 durch Karl Philipp Heinrich Freiherr v. Greiffenclau zu Vollrads, Band 2, 74; Sachakte; Bodmann-Habel Nr. 55; Papierlibell, 2°, fester Pappeinband mit Pergamentüberzug und Lederschließen, 315 Bl. (z. T. einzelne Blätter unterschiedlicher Größe)
    - MAINZ, STIFT ST. MORITZ: Seelbuch des Stifts St. Moritz in Mainz, angelegt 1528 durch den Stiftsdekan Eberhard Schiesser, fortgeführt bis 1531, mit Verzeichnis der Zinseinkünfte des Stifts zu Mainz, Bierstadt, Bodenheim, Bretzenheim, Kastel, Kostheim, Ebersheim, Erbach im Rheingau, Eltville, Essenheim, Finthen, Ginsheim, Geisenheim, Hallgarten, Harxheim, Hattenheim, Hochheim, Heidesheim, Eibingen, Elsheim, Nieder-Ingelheim, Ober-Ingelheim, Laubenheim, Mommenheim, Mosbach (bei Wiesbaden), Neuendorf, Ober-Olm, Nieder-Olm, Oestrich, Bingen, Rüdesheim, Stadecken, Niederwalluf, Wiesbaden, Weisenau, Astheim, Gau-Bischofsheim, Wörrstadt und Hechtsheim, 1528-1531; 34; Sachakte; Stift St. Moritz, Mainz; Verzeichnis jährlicher Brotverteilungen (Bl. 29); Papierlibell, 2°, moderner Pappeinband, 40 Bl.
      Mainz, Stift St. Moritz
      Schiesser, Eberhard
      Bierstadt
      Bretzenheim
      Kastel
      Kostheim
      Ebersheim
      Essenheim
      Ginsheim
      Harxheim
      Heidesheim
      Eibingen
      Elsheim
      Nieder-Ingelheim
      Laubenheim
      Mosbach bei Wiesbaden
      Neuendorf
      Ober-Olm
      Stadecken
      Niederwalluf
      Astheim
      Gau-Bischofsheim
      Wörrstadt